# 求助陈版，PPPP项目章程约定及并表判断

提问人：liyan1liyan1会计 时间：2020-03-27 08:05:19
1 、甲集团公司，下属A子公司、B子公司，A与B合作PPP项目，政府出资占比5%，社会资本方（A公司、B公司）
占比95%。
2 、PPP项目介绍：政府授权出资代表与社会资本方共同成立项目公司（SPV），并由政府方授予项目公司特许经营权，以及据此取得项目合同项下绩效付费的权利。项目方案中提到风险分配：（ 1 ）投融资、设计、建设、运营维护、移交等相关风险主要由社会资本承担；（ 2 ）政策、法律变更等风险主要由政府承担；（ 3 ）不可抗力风险等由政府和社会资本合理共担。
3 、章程约定：股东会会议所议事项必须经全部表决权的股东通过，董事会所有决议需经全体董事表决通过。
问题：章程能否这样约定呢?如果能这样约定，能否判断A、B、甲集团均达不到控制，无需并表呢？如果不能这样约定，原因是什么呢，甲集团内部如何能达到不并表的条件呢？谢谢

回答人：chenyiwei
这种情况，PPP项目公司应纳入甲集团合并报表范围的可能性很大。参考：《瑞华研究 2010 ～ 2019 汇编》之“问题3-2-103（社会资本方对PPP项目公司的控制权判断 1 ）”、“问题3-2-104（社会资本方对PPP项目公司的控制权判断2 ）”。